Minutes et répertoires du notaire Geoffroy DUSART, 26 mai 1686 - 29 janvier 1717 (étude XXVIII)
Archives nationales
- Minutes de Geoffroy DUSART, 26 mai 1686 - 29 janvier 1717; MC/ET/XXVIII/1 - MC/ET/XXVIII/144
  - Minutes. 1716, janvier - 1716, mars, janvier 1716 - mars 1716; MC/ET/XXVIII/138
    - Echange par Jean Joyneau, architecte des bâtiments du roi, demeurant à Sens., 26 février 1716; MC/ET/XXVIII/138
      échange; Sens (Yonne); Joyneau, Jean; architecte
    - Pavot (Silvain), peintre, rue Saint Antoine § désistement, 29 février 1716; MC/ET/XXVIII/138
      Pavot, Silvain
    - Solleau (Jacques) Serrurier rue de Charenton § bail, 2 mars 1716; MC/ET/XXVIII/138
      bail; Solleau, Jacques
    - Rebours (Simon), menuisier, rue Saint-Nicolas § Alloué, 8 mars 1716; MC/ET/XXVIII/138
      contrat de travail; Rebours, Simon
    - Menuisier (alloué) § Contrat pour 3 ans entre Marie Delaumay, veuve de Noël Benard, laboureur, et Simon Rebour, menuisier, au profit de Pierre Benard, âgé de 13 ans, fils de Noël. Logé et nourri par son maître. Sans deniers déboursés, sauf 60 livres en cas de rupture., 8 mars 1716; MC/ET/XXVIII/138
      contrat de travail; Delaumay, Marie; Benard, Noël
    - Lahure (Etienne) Maçon à Montreuil § bail à rente, 22 mars 1716; MC/ET/XXVIII/138
      bail; Lahure, Etienne
  - Minutes. 1716, avril - 1716, mai, avril 1716 - mai 1716; MC/ET/XXVIII/139
    - Gasteau (Jean) serrurier à Paris § Consentement portant transport par la veuve de .., 1er avril 1716; MC/ET/XXVIII/139
      Gasteau, Jean
    - Muidebled (Robert), menuisier, rue Boucherat § Constitution, 1er avril 1716; MC/ET/XXVIII/139
    - Lecolier (Noël) serrurier Carrefour de Reuilly § Mariage du fils de .., 7 avril 1716; MC/ET/XXVIII/139
      contrat de mariage; Lecolier, Noël
    - Lecolier (Pierre) serrurier rue carrefour de Reuilly § Mariage de .., 7 avril 1716; MC/ET/XXVIII/139
      contrat de mariage; Lecolier, Pierre
    - Inventaire après décès de Anne Liévin, veuve en secondes noces de Louis Nicolas Penin, sieur de Saint-Just, demeurant rue Jean-Beausire, mentionnant une tapisserie de l'Histoire de l'Ancien-Testament., 8 avril 1716; MC/ET/XXVIII/139
      inventaire après décès; Jean-Beausire (rue); Liévin, Anne; Penin, Louis Nicolas
    - Buart (Nicolas) ébéniste à Paris § quittance, 14 avril 1716; MC/ET/XXVIII/139
      quittance; Buart, Nicolas
    - Roussel (Jacques) menuisier fg. Saint Antoine § obligation, 14 avril 1716; MC/ET/XXVIII/139
      obligation; Roussel, Jacques
    - Blot (Nicolas) maçon à Paris § Mariage du fils de feu .., 14 avril 1716; MC/ET/XXVIII/139
      contrat de mariage; Blot, Nicolas
    - Blot (Charles) maçon grande rue du fg, Saint Antoine § Mariage de .., 14 avril 1716; MC/ET/XXVIII/139
      contrat de mariage; Blot, Charles
    - Hebert (Claude) ébéniste fg. Saint Antoine § décharge et désistement, 16 avril 1716; MC/ET/XXVIII/139
      Hebert, Claude
    - Philippes (Louis), menuisier, rue Fromenteau § Mariage de .., 20 avril 1716; MC/ET/XXVIII/139
      contrat de mariage; Philippes, Louis
    - Quilliard (Pierre) Serrurier fg. Saint Antoine § Marché d'un métier à faire bas - 280 livres, 27 avril 1716; MC/ET/XXVIII/139
      marché; Quilliard, Pierre
    - Blot (Charles) maçon fg. Saint Antoine § transport de droits, 10 mai 1716; MC/ET/XXVIII/139
      transport de droits; Blot, Charles
    - Blot (Jean) maçon, entrepreneur de bâtiments du roi fg. Saint Antoine § transport de droits, 10 mai 1716; MC/ET/XXVIII/139
    - Blot (Charles) maçon fg. Saint Antoine § Mariage de .., 11 mai 1716; MC/ET/XXVIII/139
    - Babelle (Pierre) Sculpteur à Popincourt § désistement, 11 mai 1716; MC/ET/XXVIII/139
    - Testament de la belle-mère de Louis Michel Dumesnil, peintre ordinaire du roi., 16 mai 1716; MC/ET/XXVIII/139
      testament; Dumesnil, Louis Michel; peintre
    - Contrat pour 3 ans entre Etienne Bizet, compagnon boulanger, et Etienne Legrand, maître maçon, au profit de Claude Bizet, âgé de 21 ans, fils du précédent., 17 mai 1716; MC/ET/XXVIII/139
      contrat d'apprentissage; Bizet, Claude; Bizet, Etienne; Legrand, Etienne; boulanger; maçon
    - Fanoja (Gabriel) menuisier rue Saint Nicolas § Bail, 17 mai 1716; MC/ET/XXVIII/139
    - Legrand (Etienne) maître maçon rue de Charonne § alloué, 17 mai 1716; MC/ET/XXVIII/139
      Legrand, Etienne
    - Lecomte (Jacques) maître menuisier rue Neuve Sainte Geneviève § atermoiement, 18 mai 1716; MC/ET/XXVIII/139
      Lecomte, Jacques
    - Granderie (Louis) marchand tapissier rue des Francs Bourgeois § atermoiement, 18 mai 1716; MC/ET/XXVIII/139
      Granderie, Louis
    - Quantin (Gaspard) maçon grande rue du fg. Saint Antoine § Constitution, 22 mai 1716; MC/ET/XXVIII/139
      constitution de rente; Quantin, Gaspard
    - Levilot (Clément) maçon rue des Bagolais du Marais § Transport de droits, 22 mai 1716; MC/ET/XXVIII/139
      transport de droits; Levilot, Clément
    - Fanoja (Jean), menuisier, rue Jean Beausire § Inventaire après décès de .., 25 mai 1716; MC/ET/XXVIII/139
      inventaire après décès; Fanoja, Jean
    - Garnier (Jacques), maître peintre, rue de Charenton § Billet déposé 2 actes, 26 mai 1716; MC/ET/XXVIII/139
      dépôt de pièces; obligation; Garnier, Jacques
    - Guiere (Louis) tailleur de pierres rue Jean Beausire § désistement et élargissement, 29 mai 1716; MC/ET/XXVIII/139
      Guiere, Louis
  - Minutes. 1716, juin, juin 1716; MC/ET/XXVIII/140
    - Delahaye (Jean), peintre du roi, enclos de l'Arsenal § Alloué, 14 avril 1716; MC/ET/XXVIII/140
      contrat de travail; Delahaye, Jean
    - Cochery (Jean), peintre, à Montargis § Mariage de la veuve de .., 1er juin 1716; MC/ET/XXVIII/140
      contrat de mariage; Cochery, Jean
    - Delapierre (Henri) entrepreneur des bâtiments rue de l'Oursine § Marché, 2 juin 1716; MC/ET/XXVIII/140
      marché; Delapierre, Henri
    - Billet déposé par Jean Aubry, architecte, demeurant dans l'enclos de l'Arsenal., 6 juin 1716; MC/ET/XXVIII/140
      dépôt de pièces; Arsenal (enclos); Aubry, Jean; architecte
    - Bizeau (Michel) menuisier rue Saint Antoine § billet déposé, 6 juin 1716; MC/ET/XXVIII/140
      Bizeau, Michel
    - Moselle (Antoine) ébéniste rue Beauvilliers § billet déposé, 7 juin 1716; MC/ET/XXVIII/140
      Moselle, Antoine
    - Hericourt (Nicolas) serrurier rue de l'Hirondelle § renonciation, 10 juin 1716; MC/ET/XXVIII/140
      Hericourt, Nicolas
    - Contrat pour 3 ans enter Jean Delahaye, peintre du roi, et Guillaume Delahaye, peintre, au profit de François Justinien Delahaye, fils du précédent, moyennant 200 livres., 14 juin 1716; MC/ET/XXVIII/140
      contrat d'apprentissage; Delahaye, François Justinien; Delahaye, Guillaume; Delahaye, Jean; peintre; peintre
    - Delahaye (Guillaume), peintre, quai Pelletier § Alloué, 14 juin 1716; MC/ET/XXVIII/140
      contrat de travail; Delahaye, Guillaume
    - Mouray (Séraphin), menuisier, faubourg. Saint-Antoine § Vente, 14 juin 1716; MC/ET/XXVIII/140
      acte de vente; Mouray, Séraphin
    - Mercier (Etienne) serrurier à Montreuil s/ Bois § Vente, 25 juin 1716; MC/ET/XXVIII/140
      acte de vente; Mercier, Etienne
  - Minutes. 1716, juillet - 1716, août, juillet 1716 - août 1716; MC/ET/XXVIII/141
    - Boudin (Claude) fondeur rue de Lappe § Cession et abandonnement, 8 juillet 1716; MC/ET/XXVIII/141
      Boudin, Claude
    - Popelard (Pierre), menuisier, faubourg Saint-Antoine § Mariage de .., 11 juillet 1716; MC/ET/XXVIII/141
      contrat de mariage; Popelard, Pierre
    - Morel (François) serrurier fg. Saint Antoine § Mariage de .., 12 juillet 1716; MC/ET/XXVIII/141
      contrat de mariage; Morel, François
    - Decoin (Claude) marchand tapissier rue de Bretagne § Vente, 14 juillet 1716; MC/ET/XXVIII/141
      acte de vente; Decoin, Claude
    - Vallet (Nicolas) maître serrurier rue du Vertbois § Consentement, 25 juillet 1716; MC/ET/XXVIII/141
      Vallet, Nicolas
    - Dubox (André) menuisier fg. Saint Antoine § transport de droits, 27 juillet 1716; MC/ET/XXVIII/141
      transport de droits; Dubox, André
    - Solleau (Jacques) serrurier rue de Charenton § Marché de deux métiers, 28 juillet 1716; MC/ET/XXVIII/141
      marché; Solleau, Jacques
    - Delamare (Richard Hubert) maître serrurier rue de Charenton § Substitutions, 30 juillet 1716; MC/ET/XXVIII/141
      Delamare, Richard Hubert
    - Bara (Louis) maître serrurier rue Traversière § Marché de métier, 2 août 1716; MC/ET/XXVIII/141
    - Blot (Charles) architecte fg, Saint Antoine § Inventaire après décès de la tante de .., 3 août 1716; MC/ET/XXVIII/141
      inventaire; Blot, Charles
    - Blot (Jean Jacques) architecte fg. Saint Antoine § Inventaire après décès de la tante de .., 3 août 1716; MC/ET/XXVIII/141
      inventaire; Blot, Jean Jacques
    - Contrat pour 3 ans entre Pierre Levelon, cocher, et Valentin Desouches, sculpteur, au profit de Denis Bourrier, fils de Jacques Bourrier et beau-fils de Pierre Levelon., 9 août 1716; MC/ET/XXVIII/141
      contrat d'apprentissage; Bourrier, Denis; Bourrier, Jacques; Desouches, Valentin; Levelon, Pierre; conducteur de véhicules; sculpteur
    - Desouches (Valentin) Sculpteur rue Saint Antoine § alloué et un autre - 3 août 1716, 9 août 1716; MC/ET/XXVIII/141
    - Rollet (Louis), menuisier, faubourg Saint-Antoine § Alloué, 12 août 1716; MC/ET/XXVIII/141
      contrat de travail; Rollet, Louis
    - Menuisier (alloué) § Contrat pour 2 ans entre Antoinette Asselin, veuve de Lubin Heron, et Louis Robert, menuisier, au profit de Jean Heron, âgé de 18 ans, fils de Lubin. Logé, nourri et blanchi par son maître. Moyennant 30 livres., 12 août 1716; MC/ET/XXVIII/141
      contrat de travail; Asselin, Antoinette; Heron, Lubin; Robert, Louis
    - Louis (François), menuisier, grande rue du Faubourg Saint-Antoine § Désistement de plainte, 25 août 1716; MC/ET/XXVIII/141
      renonciation; Louis, François
    - Hure (Estienne) maçon à Montreuil § Vente, 30 août 1716; MC/ET/XXVIII/141
      acte de vente; Hure, Estienne
  - Minutes. 1716, septembre - 1716, octobre, septembre 1716 - octobre 1716; MC/ET/XXVIII/142
    - Porlier (Nicolas), menuisier, rue de Charenton § Alloué, 8 septembre 1716; MC/ET/XXVIII/142
    - Menuisier (alloué) § Contrat pour 2 ans entre Jean-Baptiste Jonhaud, tailleur d'habits, et Nicolas Parlies, menuisier, au profit d'Etienne Dupré, âgé de 21 ans, beau fils de Jean-Baptiste., 8 septembre 1716; MC/ET/XXVIII/142
      contrat de travail; Jonhaud, Jean-Baptiste; Parlies, Nicolas
    - Calviere (Rodolphe) maître fondeur rue de la Roquette § Vente, 10 septembre 1716; MC/ET/XXVIII/142
      acte de vente; Calviere, Rodolphe
    - Boucot (François) maçon à Bagnolet § Vente, 10 septembre 1716; MC/ET/XXVIII/142
      acte de vente; Boucot, François
    - Hebert (Claude) ébéniste rue de Charenton § Mariage de .., 13 septembre 1716; MC/ET/XXVIII/142
      contrat de mariage; Hebert, Claude
    - Quercauve (Jacques) tapissier fg. Saint Antoine § obligation, 16 septembre 1716; MC/ET/XXVIII/142
      obligation; Quercauve, Jacques
    - Bricard (Paul) maître menuisier à Paris § Mariage de la fille de feu .., 21 septembre 1716; MC/ET/XXVIII/142
      contrat de mariage; Bricard, Paul
    - Rufin (Pierre) entrepreneur de bâtiments rue de la Verrerie § Marché et obligation, 27 septembre 1716; MC/ET/XXVIII/142
      obligation; marché; Rufin, Pierre
    - Lepreux Michel, menuisier à Paris § bail par la veuve de .., 28 septembre 1716; MC/ET/XXVIII/142
      bail; Lepreux, Michel
    - Finot (François), maître menuisier, porte Saint-Antoine § Inventaire après décès de .., 2 octobre 1716; MC/ET/XXVIII/142
      inventaire après décès; Finot, François
    - Sauzin (Nicolas) maçon à Orly § bail à .., 4 octobre 1716; MC/ET/XXVIII/142
      bail; Sauzin, Nicolas
    - Sauzin (Pierre) maçon à Orly § bail par la veuve de .., 4 octobre 1716; MC/ET/XXVIII/142
      bail; Sauzin, Pierre
    - Rousselin (Marion) marchand verrier faïencier rue Saint Martin en qualité de tuteur § Inventaire, 6 octobre 1716; MC/ET/XXVIII/142
      inventaire; Rousselin, Marion
    - Lestrade Julien, maître menuisier, grande rue du Faubourg Saint-Antoine § Constitution, 6 octobre 1716; MC/ET/XXVIII/142
      constitution de rente; Lestrade, Julien
    - Rocheliet (Claude Remi) Sculpteur grande rue du fg. Saint Antoine § Mariage de .., 9 octobre 1716; MC/ET/XXVIII/142
      contrat de mariage; Rocheliet, Claude Remi
    - Marinier (Jean-Baptiste), menuisier, rue de Reuilly § Vente, 9 octobre 1716; MC/ET/XXVIII/142
    - Rochelet (Renée) maître sculpteur à Paris § Mariage du fils de feu .., 9 octobre 1716; MC/ET/XXVIII/142
      contrat de mariage; Rochelet, Renée
    - Bouton (François) maître serrurier rue de la Roquette § Marché de métier, 12 octobre 1716; MC/ET/XXVIII/142
    - Bricard (Paul) maître sculpteur rue de Lappe § Délaissement de la veuve de .., 18 octobre 1716; MC/ET/XXVIII/142
    - Boisset (Guillaume) Serrurier fg. Saint Antoine § Marché d'un métier, 25 octobre 1716; MC/ET/XXVIII/142
  - Minutes. 1716, novembre - 1716, décembre, novembre 1716 - décembre 1716; MC/ET/XXVIII/143
    - Rachat André Vitry, menuisier, rue de Charonne., 4 novembre 1716; MC/ET/XXVIII/143
    - Houdart (Jean) menuisier grande rue du fg. Saint Antoine § Vente, 9 novembre 1716; MC/ET/XXVIII/143
    - Houdart (Pierre) menuisier fg. Saint Antoine § bail à rente, 10 novembre 1716; MC/ET/XXVIII/143
    - Begason (François) menuisier fg. Saint Antoine § bail, 22 novembre 1716; MC/ET/XXVIII/143
      bail; Begason, François
    - Serrurier (alloué) § Contrat pour 5 ans entre Simon Hamelin, manoeuvrier, et Thomas Mabeus, maître serrurier, au profit de Jean Hamelin, âgé de 12 ans, fils de Simon. Logé, nourri et blanchi par son maître. S.d.d., 22 novembre 1716; MC/ET/XXVIII/143
    - Malleure (Thomas) maître serrurier rue de Charenton § alloué, 22 novembre 1716; MC/ET/XXVIII/143
      Malleure, Thomas
    - Martin (René), maître menuisier, à Etampes § Vente, 25 novembre 1716; MC/ET/XXVIII/143
      acte de vente; Martin, René
    - Guillemot (Nicolas) marchand faïencier rue de la Lingerie § Obligation, 27 novembre 1716; MC/ET/XXVIII/143
      obligation; Guillemot, Nicolas
    - Bancelin (Pierre) Serrurier; rue Geoffroy l'Asnier § Mariage de -, 1er décembre 1716; MC/ET/XXVIII/143
      contrat de mariage; Bancelin, Pierre
    - Messon (Noël) architecte et bourgeois de Paris rue Cloche Perce § Liquidation de communauté et partage de la succession de .., 3 décembre 1716; MC/ET/XXVIII/143
      partage; Messon, Noël
    - Procuration par Claude Mathieu, architecte ordinaire du roi, demeurant en son château de Mancherdeau., 4 décembre 1716; MC/ET/XXVIII/143
      procuration; Mathieu, Claude; architecte
    - Boucot (Antoine) maçon à Montreuil § titre nouvel, 11 décembre 1716; MC/ET/XXVIII/143
      titre nouvel; Boucot, Antoine
    - Inventaire après décès de Jacques Piget, marchand libraire, sur le quai des Augustins (état des livres du défunt pour 8406 livres)., 12 décembre 1716; MC/ET/XXVIII/143
      inventaire après décès; Grands-Augustins (quai des); Piget, Jacques; libraire
    - Decommarteau (Léonard - Maurice) entrepreneur de bâtiments fg. Saint Antoine § Quittance et obligation, 20 décembre 1716; MC/ET/XXVIII/143
      obligation; quittance; Decommarteau, Léonard-Maurice
    - Gervais (Nicolas) marchand tapissier fg. Saint Antoine § quittance et indemnité, 20 décembre 1716; MC/ET/XXVIII/143
      quittance; Gervais, Nicolas
    - Guillebert (Pierre) menuisier en ébène fg. Saint Antoine § alloué, 27 décembre 1716; MC/ET/XXVIII/143
      Guillebert, Pierre
    - menuisier en ébène (alloué) § Contrat pour un an entre Remi Lenfants, et Pierre Guillebert, menuisier en ébène, au profit de Michel lenfant, fils de Remi Logé et nourri par son père. S.d.d., 27 décembre 1716; MC/ET/XXVIII/143
    - Masson (Noël) architecte l'un des 50 experts entrepreneurs de P. rue Cloche Perce § Substitution par la veuve de .., 30 décembre 1716; MC/ET/XXVIII/143
  - Minutes. 1717, 1er janvier - 1717, 29 janvier, 1er janvier 1717 - 29 janvier 1717; MC/ET/XXVIII/144
    - Obligation de François Roussel, ébéniste, rue de la Monnaie., 29 janvier 1714; MC/ET/XXVIII/144
      obligation; Roussel, François
    - Mariage de la fille de Louis Garnier, sculpteur ordinaire du roi, demeurant rue de la Cerisaie., 3 janvier 1717; MC/ET/XXVIII/144
      contrat de mariage; Cerisaie (rue de la); Garnier, Louis; sculpteur
    - Inventaire après décès de Pierre Delay, maître sculpteur, demeurant rue de la Roquette, mentionnant une créance due par le sieur Tramblin, maître peintre de bordures., 5 janvier 1717; MC/ET/XXVIII/144
      inventaire après décès; Delay, Pierre; Tramblin (M.); peintre; sculpteur
    - Quittance et liquidation de compte pour Philippe Fichon, père, et Philippe Fichon, fils, maîtres sculpteurs, rue des Coutures-Saint-Gervais., 5 janvier 1717; MC/ET/XXVIII/144
      quittance; Fichon, Philippe; Coutures-Saint-Gervais (rue des)
    - Marché de métier pour Jean François Patinier, serrurier, Grande rue du Faubourg-Saint-Antoine., 6 janvier 1717; MC/ET/XXVIII/144
      marché; Patinier, Jean François; Faubourg-Saint-Antoine (rue du)
    - Quittance de Louis Jolivet, maçon, rue du Petit-Moine., 10 janvier 1717; MC/ET/XXVIII/144
      quittance; Jolivet, Louis; Petit-Moine (rue du)
    - Quittance de Jacques Roussel, menuisier, rue de la Roquette., 12 janvier 1717; MC/ET/XXVIII/144
      quittance; Roussel, Jacques; Roquette (rue de la)
    - Mariage de Nicolas Bouilliard, maître sculpteur, rue de la Roquette, fils de feu Joseph Bouilliard, maître sculpteur avec la fille de Jean Faiselot, ébéniste en ébène, rue du Faubourg-Saint-Antoine., 17 janvier 1717; MC/ET/XXVIII/144
      contrat de mariage; Faiselot, Jean; Faubourg-Saint-Antoine (rue du)
    - Mariage de la veuve de Pierre Delay, maître sculpteur, rue du Faubourg Saint-Antoine, 17 janvier 1717; MC/ET/XXVIII/144
      contrat de mariage; Delay, Pierre
    - Titre nouvel des héritiers de Noël Masson, architecte, bourgeois de Paris., 24 janvier 1717; MC/ET/XXVIII/144
      titre nouvel; Masson, Noël
    - Contrat d'alloué pour 3 ans entre Antoine Martin, grainetier, et Guillaume Denizeau, ébéniste, au profit de Marc Antoine Martin, âgé de 18 ans, fils d'Antoine Martin. Logé, nourri et blanchi par son père. Le maître s'engage à payer son alloué dans les six mois 25 sols par semaine, un an après 30 sols pour le temps qui restera., 26 janvier 1717; MC/ET/XXVIII/144
    - Mariage de Pierre Aubry, fondeur, rue de Lappe., 27 janvier 1717; MC/ET/XXVIII/144
      contrat de mariage; Aubry, Pierre
    - Marché (une cave) Etienne Barte, maçon, faubourg Saint-Antoine., 28 janvier 1717; MC/ET/XXVIII/144
      marché; Barte, Etienne
    - Obligation François Phelipeau, maçon, rue Jean-Beausire., 28 janvier 1717; MC/ET/XXVIII/144
      obligation; Phelipeau, François
    - Marché de Léonard Maurice Commateau, maçon, grande rue du Faubourg-Saint-Antoine., 28 janvier 1717; MC/ET/XXVIII/144
- Répertoire(s) de Geoffroy DUSART, 1707 - 29 janvier 1717; MC/RE/XXVIII/1
  - Répertoire. 1707, 1er janvier - 1717, 29 janvier, 1er janvier 1707 - 29 janvier 1717; MC/RE/XXVIII/1
    Informations concernant le classement et la cotation:
    Le niveau inférieur de description, quand il existe, correspond aux mentions d'actes contenues dans le répertoire. Parmi celles-ci, certaines peuvent y être décrites, de manière plus ou moins détaillée. Pour consulter l'acte proprement dit, il convient de rechercher la cote au niveau des articles (registre ou liasse) des minutes du notaire (cote de type 'MC/ET').